【裁判字號】    95,易,196
【裁判日期】    950627
【裁判案由】    竊盜等
【裁判全文】
臺灣雲林地方法院刑事判決               95年度易字第196號
公  訴  人  臺灣雲林地方法院檢察署檢察官
被      告  丁○○
                    （
上列被告因竊盜案件，經檢察官聲請以簡易判決處刑（95年度偵
字第610 號），本院斗六簡易庭受理後（95年度六簡字第211 號
），認不宜逕以簡易判決處刑，改依通常程序審理，並經同署檢
察官移送併辦（95年度偵字第2264號）及公訴檢察官當庭擴張犯
罪事實，被告於準備程序進行中就被訴事實為有罪之陳述，本院
合議庭裁定進行簡式審判程序，判決如下：
    主  文
丁○○共同連續於夜間侵入住宅竊盜，處有期徒刑壹年。
    事  實  及  理  由
一、犯罪事實：丁○○基於意圖為自己不法所有之概括犯意，連
    續於下列時、地竊取他人財物：
    (一)與真實姓名年籍不詳綽號「阿祥」之成年男子共同基於意
      圖為自己不法所有之犯意聯絡，於94年12月1 日晚上9 時
      20分許，共同前往雲林縣大埤鄉○○村○○路102 號前，
      徒手竊取乙○○所有車號T4-1815 號自小貨車，得手後由
      丁○○駕駛該車離去，供己代步之用。
    (二)與丙○○（業經本院判處有期徒刑6 月確定）共同基於意
      圖為自己不法所有之犯意聯絡，於民國94年12月1 日晚上
      10時許夜間，由丁○○駕駛其所竊得之車牌號碼T4-1815
      號自小貨車搭載丙○○，共同前往雲林縣斗南鎮○○里○○路○ 段154 號甲○○之住處，見該住處大門未關，遂由
      丁○○留在自小貨車上把風接應，丙○○侵入甲○○所居
      住之上址住宅內（無故侵入住宅部分未據告訴），徒手竊
      取甲○○所有之豐田廠牌黃色休閒運動越野迷你摩托車1
      輛得手，復於翌日凌晨1 時30分許（檢察官聲請簡易判決
      處刑書誤載為下午1 時30分），以上開自小貨車，將竊得
      之上開越野摩托車載往雲林縣斗南鎮大埤鄉之「福田釣魚
      場」，以新臺幣（下同）4000元之代價售予知情之陳錫卿
      （所涉故買贓物罪部分經本院斗六簡易庭以95年度六簡字
      第211 號判處有期徒刑5 月），所得款項由丁○○與丙○○各分得半數。
二、前項犯罪事實，有下列證據可資為佐：
    犯罪事實(一)部分：
    (一)被告丁○○於警詢、偵查及本院審理時供認不諱。
    (二)證人即車主乙○○之配偶周銘信於警詢中之證言。
    (三)贓物認領保管單1 紙、車輛竊盜、車牌失竊資料個別查詢
      報表－查詢車牌認可資料1 份、採證照片2 張。
    犯罪事實(二)部分：
    (一)被告丁○○於警詢、偵查及本院審理時供認不諱。
    (二)證人即被害人甲○○、證人即同案被告丙○○、證人即收
      購該越野摩托車之陳錫卿於警詢中之證言。
三、核被告丁○○犯罪事實(一)所為，係犯刑法第320 條第1 項之
    竊盜罪；犯罪事實(二)所為，係犯刑法第321 條第1 項第1 款
    之於夜間侵入住宅竊盜罪。被告與真實姓名年籍不詳綽號「
    阿祥」之成年男子就犯罪事實(一)之犯行、與丙○○就犯罪事
    實(二)之犯行，分別有犯意聯絡及行為分擔，均為共同正犯。
    又被告前後2 次竊盜犯行，時間緊接，所犯基本構成要件相
    同，顯係基於概括犯意反覆實施，為連續犯，應依刑法第56
    條之規定論以一較重之於夜間侵入住宅竊盜罪，並加重其刑
    。檢察官雖僅就被告犯罪事實(二)所載部分起訴，然未起訴部
    分與已起訴部分有連續犯之裁判上一罪關係，已如上述，自
    為起訴效力所及，且經檢察官移送併辦及公訴檢察官當庭擴
    張犯罪事實，本院自應併予審理。又被告於94年12月5 日警
    詢、95年5 月26日偵查及本院審理時雖均供稱係於94年12月
    5 日下午2 時許，在雲林縣斗南鎮○○里○○街之金鑽理容
    院旁竊取乙○○所有車號T4-1 815號自小貨車，惟於94年12
    月29日警詢時則供稱該車係於94年12月1 日在雲林縣大埤鄉
    ○○村○○路102 號前竊取而來，就竊取該自小貨車之時間
    、地點前後供述不一，參酌被告於94年12月1 日夜間即駕駛
    上開自小貨車為前揭犯罪事實(二)之竊盜犯行，足認被告竊取
    該自小貨車之時間應在為犯罪事實(二)竊盜犯行之前，復觀證
    人周銘信證稱係於94年12月1 日晚上9 時20分在雲林縣大埤
    鄉○○村○○路102 號前失竊該車等語，應以被告於94年12
    月29日警詢時之供述較為可採，檢察官移送併辦意旨書認被
    告係於94年12月5 日下午2 時許行竊，容有誤會，附此敘明
    。爰審酌被告年紀尚輕，不思以正當途徑獲取財物，竟連續
    竊取他人財物，造成他人財產上之損害，又被告前於93年間
    已曾因竊盜案件經法院判處有期徒刑7 月，緩刑3 年確定，
    猶不思悔改，再為本件犯行，及其所竊得越野摩托車、自小
    貨車之價值，事後出售越野摩托車分得利益2 千元、犯後坦
    承犯行、家有父母妻兒、智識程度為國中畢業等一切情狀，
    量處如主文所示之刑。
四、據上論斷，應依刑事訴訟法第452 條、第273 條之1 第1 項
    、第299 條第1 項前段、第310 條之2 、第454 條，刑法第
    28條、第56條、第321 條第1 項第1 款。
本案經檢察官戊○○到庭執行職務。
中    華    民    國    95    年    6     月    27    日
                  刑事第五庭    法  官  王  素  珍
以上正本證明與原本無異。
如不服本判決，應於判決收受後10日內，向本院提出上訴狀（須
附繕本）。
                                書記官  林  怡  君
中    華    民    國    95    年    6     月    27    日
附錄本案論罪科刑法條：
中華民國刑法第321條第1項第1款
 犯 竊盜罪而有左列情形之一者，處6 月以上、5 年以下有期徒
刑：
一  於夜間侵入住宅或有人居住之建築物、船艦或隱匿其內而犯
    之者。


司法院資訊處製作；財團法人民間司法改革基金會備份。
